【裁判字號】    98,訴,676
【裁判日期】    981201
【裁判案由】    毒品危害防制條例
【裁判全文】
臺灣苗栗地方法院宣示判決筆錄           98年度訴字第676號
公  訴  人  臺灣苗栗地方法院檢察署檢察官
被      告  甲○○
                    （現另案在台灣台中看守所羈押中）
指定辯護人  本院公設辯護人  乙○○
上列被告因毒品危害防制條例案件（起訴案號：98年度毒偵字第
859 號，移送併辦案號：98年度毒偵字第1145號），本院於中華
民國98年12月1 日下午4 時許，在本院第10法庭宣示判決，出席
職員如下：
                審判長法  官  柳章峰
                      書記官  陳采瑜
                      通  譯  顏子濱
法官起立朗讀判決主文、犯罪事實要旨、處罰條文、附記事項，
及告以上訴限制、期間並提出上訴狀之法院，且諭知記載其內容
：
一、主  文：
    甲○○施用第一級毒品，累犯，處有期徒刑捌月；扣案之海
    洛因貳包（壹包淨重零點伍陸公克、壹包淨重零點零捌公克
    ）均沒收銷燬之。又施用第二級毒品，累犯，處有期徒刑肆
    月；扣案之甲基安非他命壹包（含袋重壹點伍伍公克）沒收
    銷燬之，吸食器壹組、刮杓壹支均沒收。應執行有期徒刑玖
    月；扣案之海洛因貳包（壹包淨重零點伍陸公克、壹包淨重
    零點零捌公克）、甲基安非他命壹包（含袋重壹點伍伍公克
    ）均沒收銷燬之，吸食器壹組、刮杓壹支均沒收。
二、犯罪事實要旨：
（一）甲○○曾因違反槍砲彈藥刀械管制條例、妨害兵役治罪條
      例、竊盜、妨害自由、毒品危害防制條例等案件，經法院
      分別判處有期徒刑1 年5 月、4 月、1 年4 月、2 月、11
      月確定，嗣經減刑為有期徒刑8 月15日、2 月、8 月、1
      月、5 月15日，並定應執行刑為有期徒刑2 年，於民國96
      年7 月13日因縮短刑期假釋出監，於97年4 月26日假釋期
      滿執行完畢（構成累犯）。
（二）甲○○又曾因施用毒品案件，經法院裁定送觀察、勒戒後
      ，認無繼續施用毒品傾向，由台灣苗栗地方法院檢察署檢
      察官於89年9 月11日以89年度毒偵字第1404號為不起訴處
      分確定。詎上開觀察、勒戒未收其實效，甲○○於該次觀
      察、勒戒執行完畢後5 年內，復有下列施用毒品之犯行：
      因施用毒品案件，經裁定送觀察、勒戒後，認無繼續施
      用毒品傾向，由台灣苗栗地方法院檢察署檢察官於90年6
      月20日以90年度毒偵字第750 號為不起訴處分確定。因
      施用毒品案件，經本院於92年8 月18日以92年易字第341
      號判決，判處有期徒刑11月，於92年9 月15日確定。
（三）甲○○仍未戒除毒癮，復基於施用第1 級海洛因之犯意，
      於98年5 月30日上午5 、6 時許，在苗栗縣苗栗市南勢里
      坪頂西33巷路邊之自用小客車內，以將海洛因摻入香菸內
      點燃吸食之方式，施用第1 級毒品海洛因1 次；接著另基
      於施用第2 級毒品甲基安非他命之犯意，於上開同一時、
      地，以將甲基安非他命置於吸食器內，用火燒烤吸食其煙
      霧之方式，施用第2 級毒品甲基安非他命1 次。嗣分別於
      下列時、地被查獲：
    (1)苗栗縣警察局刑警大隊員警，於98年5 月30日上午9 時40
      分許，在苗栗縣苗栗市台13甲線與坪頂西33巷口，攔檢駕
      駛贓車之甲○○，甲○○見警方出現立即倒車逃逸，惟因
      在坪頂西33巷26號前，因撞到路邊椅子車輛被卡住，遂棄
      車逃逸，並躲入附近樹林，仍被警方逮捕，警方在甲○○
      使用之背包內，扣得甲基安非他命吸食器1 組及刮杓1 支
      ，甲○○向警方坦承其有上開施用甲基安非他命之犯行，
      並同意警方對其採尿送驗結果，其尿液除呈有甲基安非他
      命陽性反應外，同時呈有海洛因之代謝物嗎啡陽性反應，
      警方始發現其另有上開施用海洛因之犯行。
    (2)甲○○於98年5 月30日，被解送至台灣苗栗看守所羈押，
      於當日下午7 時33分許，在看守所內被搜出海洛因2 包（
      其中1 包淨重0.56公克、另1 包淨重0.08公克）、甲基安
      非他命1 包（含袋重1.55公克），看守所向檢察官報告後
      ，由檢察官指示苗栗縣警察局苗栗分局文山派出所員警承
      辦，甲○○則向警方供稱上開毒品係其上次施用後所剩下
      。
（四）案經苗栗縣警察局移送台灣苗栗地方法院檢察署檢察官偵
      查起訴，及由苗栗縣警察局苗栗分局報請同署檢察官移送
      併辦。
三、處罰條文：
    毒品危害防制條例第10條第1項、第2項。
四、附記事項：
（1）按依修正後之毒品危害防制條例規定，僅限於「初犯」及
     「5 年後再犯」二種情形，始應先經觀察、勒戒或強制戒
     治程序，倘被告於5 年內已再犯，經依法追訴處罰，縱其
     第3 次（或第3 次以上）再度施用毒品之時間，在初犯經
     觀察、勒戒或強制戒治執行完畢釋放5 年以後，已不合於
     「5 年後再犯」之規定，依最高法院95年度台非字第59號
     、第65號判決意旨，及最高法院95年度第7 次刑事庭會議
     決議，無再送觀察、勒戒之必要，檢察官應逕予起訴。查
     本件被告雖係觀察、勒戒執行完畢滿5 年後再犯，惟被告
     於前次觀察、勒戒期滿執行完畢後5 年內，仍有施用毒品
     之犯行，經檢察機關及法院追訴處罰，檢察官對本案逕予
     起訴，程序自屬合法，附此敘明。
（2）台灣苗栗地方法院檢察署檢察官，就被告甲○○於98年5
     月30日，在台灣苗栗看守所內被搜出海洛因2 包、甲基安
     非他命1 包，因認被告甲○○涉嫌非法持有第1 、2 級毒
     品，而以該署98年度毒偵字第1145號移送本院併辦，因移
     送併辦部分，與起訴被告甲○○施用第1 、2 級毒品部分
     ，有高度施用行為吸收低度持有行為之吸收犯實質上1 罪
     關係，本院自應一併予以審理，併此敘明。
五、協商判決除有刑事訴訟法第455 條之4 第1 項第1 款於本訊
    問程序終結前，被告撤銷協商合意或檢察官撤回協商聲請者
    ；第2 款被告協商之意思非出於自由意志者；第4 款被告所
    犯之罪非第455 條之2 第1 項所定得以協商判決者；第6 款
    被告有其他較重之裁判上一罪之犯罪事實者；第7 款法院認
    應諭知免刑或免訴、不受理者情形之一，及違反同條第2 項
    「法院應於協商合意範圍內為判決；法院為協商判決所科之
    刑，以宣告緩刑或2 年以下有期徒刑、拘役或罰金為限」之
    規定者外，不得上訴。
六、如有前項得上訴之情形，若不服本件判決，得自收受判決筆
    錄送達之日起10日內，向本院提出上訴書狀，上訴於第二審
    法院。
中    華    民    國    98    年    12    月    1     日
                  台灣苗栗地方法院刑事第三庭
                            書記官  陳采瑜
                      審判長法  官  柳章峰
以上正本係照原本製作。
                            書記官  陳采瑜
中    華    民    國    98    年    12    月    1     日


司法院資訊處製作；財團法人民間司法改革基金會備份。
